# 关于审计的几个问题

提问人：wang444888 时间：2020-02-16 14:49:20
请教陈版， 1 、公司在建好多项目，均未完工，在结算时由于现场工作原因，会收供应商的一些罚款，金额不大，这些款项实际上应该是直接抵扣工程款，也不会实际收到，请问，会计上该罚款是直接抵减工程成本，还是工程成本不动，直接做营业外收入？
2 、关于新金融工具准则，应收账款和其他应收款坏账政策的改变，不区分单项重大的往来，这个实务中操作起来是否能够将应收账款划分为若干组合，比如账龄组合和政府组合和关联方组合、保证金组合、还仍延续采用账龄分析的模型，分为 1 年以内、1-2年、2-3年、3-4年、 5 年以上？坏账比例怎么确定？实际上以前发生的坏账不多，很难计算啊，其他比如政府、保证金预期都不会产生坏账，是否可以设定比例为0%？
3 、同时以上新金融工具准则的坏账计入信用减值损失，去年可比期间的数据无需调整吧

回答人：chenyiwei
1 、一般是直接冲抵工程成本。但如果这些罚款或赔款是直接针对本企业已发生的损失，且该损失已计入损益（如营业外支出）的，则计入营业外收入。
2 、针对不同性质、来源的应收款项，信用风险特征存在显著区别，应首先划分为若干类别，然后每一类别分别计提准备。
3 、是，无需调整前期比较数据。